臺灣彰化地方法院刑事判決　　　　　　　　　　　　　　九十年度訴緝字第五一號
　　公　訴　人　臺灣彰化地方法院檢察署檢察官
　　被　　　告　甲○○
右列被告因違反毒品危害防制條例案件，經檢察官提起公訴（八十九年度毒偵字第四
一八九、四四四三號）及台灣板橋地方法院檢察署移送併案審理（九十年度毒偵字第
四四０五號），本院判決如左：
    主      文
甲○○連續施用第一級毒品，累犯，處有期徒刑捌月，扣案之海洛因壹包（淨重壹點
玖公克），沒收銷燬之。又連續施用第二級毒品，累犯，處有期徒刑陸月，扣案之
安非他命殘渣壹只，沒收銷燬之；安非他命吸食器組、裝盛安非他命所用之空袋貳
個，均沒收。主刑部分應執行有期徒刑壹年。
    事      實
一、甲○○前因竊盜案件，經本院以八十六年度易字第二七一九號判決判處有期徒刑
    五月確定，於民國八十七年七月十七日服刑期滿執行完畢。又因施用毒品案件，
    經裁定送觀察、勒戒後，認無繼續施用毒品之傾向，由臺灣高等法院臺中分院於
    八十八年七月七日以八十八年度上易緝字第一三六二號為免刑判決確定；復因施
    用第二級毒品案件，經觀察、勒戒後，認有繼續施用毒品之傾向，由本院裁定令
    入戒治處所施予強制戒治，所涉刑案部分，並經本院以八十八年度易字第一五九
    二號判決判處有期徒刑三月，如易科罰金以三百元折算一日確定（尚未執畢），
    嗣於八十九年四月二十八日停止戒治付保護管束出所，應至八十九年十一月二十
    九日停止戒治期間始行屆滿。詎仍不知悔改，竟基於概括之犯意，分別於八十九
    年八月十六日及同年九月四日之某時，以將海洛因摻入香煙中吸食之方式，在彰
    化縣社頭鄉○○○路六號住處內，連續施用第一級毒品海洛因二次；又另基於概
    括之犯意，自八十九年六月間起至同年九月四日止，及九十年十一月十九日或其
    前四日內之某時，以將安非他命置於玻璃球內，用火燒烤吸食煙氣之方式，在上
    開地點連續施用第二級毒品安非他命多次。嗣分別於八十九年八月十六日晚間九
    時三十分許，在上開住處為警查獲，並當場扣得其所有供施用安非他命犯罪所用
    之安非他命吸食器二組、裝盛安非他命所用之空袋二個等物；另於八十九年九月
    四日下午二時二十分許，在彰化縣社頭鄉○○路一號為警查獲，並當場扣得其所
    有之海洛因一包（淨重一點三九公克）；又於九十年十一月十九日下午三時許，
    在台北縣中和市○○路○段六十巷六十八號五樓之五為警查獲，並當場扣得其所
    有供施用安非他命所用之安非他命殘渣一只、安非他命吸食器一組等物。
二、案經彰化縣警察局田中分局報請臺灣彰化地方法院檢察署檢察官偵查起訴，及臺
    灣板橋地方法院檢察署移送本院併案審理。
    理      由
一、右揭事實，業據被告甲○○於本院審理中坦承不諱，並有海洛因一包（淨重一點
    三九公克）、安非他命殘渣一只、安非他命吸食器三組、裝盛安非他命所用之空
    袋二個扣案可稽，復有法務部調查局鑑定通知書一紙足供參佐。且被告於八十九
    年八月十六日、同年九月四日獲案後，經警採其尿液送驗結果，均呈嗎啡及安非
    他命類陽性反應；另於九十年十一月十九日為警查獲時所採尿液，檢驗結果亦呈
    安非他命類陽性反應，有法務部調查局檢驗通知書二紙、台北市立療養院煙毒尿
    液檢驗報告書一紙在卷為憑。又被告前因施用毒品案件，經裁定送觀察、勒戒後
    ，認無繼續施用毒品之傾向，由臺灣高等法院臺中分院於八十八年七月七日以八
    十八年度上易緝字第一三六二號為免刑判決確定；復因施用第二級毒品案件，經
    觀察、勒戒後，認有繼續施用毒品之傾向，由本院裁定令入戒治處所施予強制戒
    治，所涉刑案部分，並經本院以八十八年度易字第一五九二號判決判處有期徒刑
    三月，如易科罰金以三百元折算一日確定，嗣於八十九年四月二十八日停止戒治
    付保護管束出所，應至八十九年十一月二十九日停止戒治期間始行屆滿等情，有
    臺灣高等法院被告全國前案紀錄表、臺灣彰化地方法院檢察署刑案資料查註紀錄
    表、免刑判決書、保護管束指揮書各一份附卷可按。本案事證已臻明確，被告犯
    行洵堪認定。
二、核被告甲○○於二犯毒品案件停止戒治期間，復行施用第一、二級毒品海洛因及
    安非他命，所為係犯毒品危害防制條例第十條第一項、第二項之施用第一、二級
    毒品罪。被告於施用前後持有海洛因及安非他命之低度行為，應為施用之高度行
    為所吸收，不另論罪。又其多次施用第一、二級毒品犯行，均為時間緊接，方法
    相同，觸犯構成要件相同之罪名，顯係基於概括犯意反覆為之，各依連續犯之規
    定論以一罪，並均依法加重其刑。至其所犯上開二罪間，犯意各別，行為互殊，
    應予分論併罰。查被告前因竊盜案件，經本院以八十六年度易字第二七一九號判
    決判處有期徒刑五月確定，於八十七年七月十七日服刑期滿執行完畢，有卷附臺
    灣高等法院被告全國前案紀錄表、臺灣彰化地方法院檢察署刑案資料查註紀錄表
    足參，其受有期徒刑之執行完畢，五年內再犯本件有期徒刑以上之罪，為累犯，
    均應依法遞加其刑。另被告於九十年十一月十九日或其前四日內某時涉嫌施用安
    非他命而由台灣板橋地方法院檢察署移送本院併辦部分，雖未於公訴意旨中詳加
    載明，然此因與前揭業經記明起訴書之施用第二級毒品部分有連續犯之裁判上一
    罪關係，為起訴效力所及，基於審判不可分原則，本院自得併予審究，附此敘明
    。爰審酌被告於停止戒治期間不知潔身自愛，竟於出所未久後再次施用毒品，沉
    溺毒害而不思自拔，又因屢經傳喚、拘提未到，嗣經本院發布通緝始為警緝獲到
    案，通緝期間仍繼續施用毒品，足見其品行非佳，實有再加監禁教化之必要；惟
    念其於審理期間尚能坦承犯行，態度堪稱良好，且施用毒品固戕害個人健康至深
    ，然就他人權益之侵害仍屬有限，及其犯罪目的、手段、具有國中肄業學歷之智
    識程度等一切情狀，分別量處如主文所示之刑，並定其應執行之刑，以示懲儆。
三、扣案之海洛因一包（淨重一點三九公克）、安非他命殘渣一只，為毒品危害防制
    條例第二條第二項第一款、第二款所稱之第一、二級毒品，均應依同條例第十八
    條第一項前段之規定，沒收銷燬之；另安非他命吸食器三組、裝盛安非他命所用
    之空袋二個，則為供施用安非他命犯罪所用之物，且屬被告所有，業據其供承在
    卷，應依刑法第三十八條第一項第二款之規定，宣告沒收。至於扣案之注射針筒
    一支（併案部分）已據被告否認為其所有，且依被告自承之施用海洛因方式，係
    以摻入香煙內吸食為之，並非採行針筒注射，是該針筒與本案施用毒品犯行亦無
    關聯，自無予以沒收之必要；另扣案之香煙一支，經送請法務部調查局鑑驗結果
    ，其內並無毒品反應，有該局檢驗通知書一紙在卷足憑，顯非供犯罪所用之物，
    亦無違禁物品之可言，尚無宣告沒收之餘地，均此敘明。
據上論斷，應依刑事訴訟法第二百九十九條第一項前段，毒品危害防制條例第十條第
一項、第二項、第十八條第一項前段，刑法第十一條前段、第五十六條、第四十七條
、第五十一條第五款、第三十八條第一項第二款，判決如主文。
本案經檢察官賴志盛到庭執行職務。
中      華      民      國    九十一   年       一      月      四      日
                              臺灣彰化地方法院刑事第三庭
                                  法      官  高  文  崇
右正本證明與原本無異。
如不服本判決，應於判決送達後十日內向本院提出上訴狀( 須附繕本 )。
                                  法院書記官  謝  志  鑫
中      華      民      國    九十一   年       一      月      九      日
毒品危害防制條例第十條第一項、第二項
施用第一級毒品者，處六月以上五年以下有期徒刑。
施用第二級毒品者，處三年以下有期徒刑。
